臺灣新北地方法院民事裁定
111年度聲字第293號
聲  請  人  柯秋子  
代  理  人  施立元律師
相  對  人  彭冠穎  
上列當事人間聲請停止執行事件，本院裁定如下：
    主  文
聲請人以新臺幣壹佰肆拾陸萬元為相對人供擔保後，臺灣新北地
方法院一一一年度司執字第一二五七七三號執行事件之強制執行
程序，於臺灣新北地方法院一一一年度重訴字第六○五號債務人
異議之訴事件裁判確定前或因和解、撤回起訴等而終結之前，應
暫予停止。
    理  由
一、按強制執行程序開始後，除法律另有規定外，不停止執行。
    有回復原狀之聲請，或提起再審或異議之訴，或對於和解為
    繼續審判之請求，或提起宣告調解無效之訴、撤銷調解之訴
    ，或對於許可強制執行之裁定提起抗告時，法院因必要情形
    或依聲請定相當並確實之擔保，得為停止強制執行之裁定，
    強制執行法第18條定有明文。又抵押人對法院許可拍賣抵押
    物之裁定，主張有不得強制執行之事由而提起訴訟時，亦得
    依法聲請停止執行（司法院釋字第182號解釋參照）。抵押
    人如以許可執行裁定成立前實體上之事由，主張該裁定不得
    為執行名義而提起訴訟時，其情形較裁定程序為重，依「舉
    輕明重」之法理，並兼顧抵押人之利益，則抵押人自得依強
    制執行法第18條第2項之規定，聲請為停止執行之裁定。次
    按抵押人本此裁定所供之擔保，係以擔保抵押權人因抵押人
    聲請停止強制執行不當，可能遭受之損害獲得賠償為目的。
    是法院定此項擔保，其數額應依標的物停止執行後，抵押權
    人未能即時受償或利用該標的物所受之損害額，或其因另供
    擔保強制執行所受之損害額定之，非以標的物之價值或其債
    權額為依據（最高法院95年度台抗字第104號裁定參照）。
二、本件聲請意旨略以：相對人執拍賣抵押物裁定，向臺灣新北
    地方法院（下稱新北地院）聲請強制執行，請求拍賣聲請人
    所有門牌號碼為新北市○○區○○路○段00號5樓之1之房產（下
    稱系爭不動產），並經新北地院以111年度司執字第125773
    號案件辦理，系爭不動產一經執行拍賣，勢難回復原狀，聲
    請人已向新北地院提起債權人異議之訴(111年度重訴字第60
    5號)，為此爰依強制執行法第18條第2項規定，請准聲請人
    於供擔保後，停止執行等語。
三、查相對人以新北地院簡易庭111年度司拍字第115號裁定為執
    行名義，對聲請人系爭不動產聲請強制執行，且聲請人已向
    新北地院提起債權人異議之訴，本院已有111年度重訴字第6
    05號在案，有聲請人提出之110年10月29日、110年11月3日
    聲請人簽立相關資料及台北法院郵局存證號碼000412號存證
    信函影本，堪以認定。又本院斟酌相對人因本件停止強制執
    行程序所可能招致之損害，應係延後取得該金錢為使用收益
    之損失，而所可能延後之期間，則因相對人之執行債權金額
    為新臺幣（下同）670萬元，又聲請人提起債權人異議之訴
    之訴訟標的價額亦為670萬元，乃屬得上訴第三審之案件，
    參考各級法院辦案期限實施要點規定，其第一、二、三審審
    判案件之期限分別為1年4月、2年、1年，合計4年4月，依執
    行債權金額年息百分之5之法定利息計算，聲請人提起本案
    事件聲請供擔保而停止執行，致相對人執行延宕所可能遭受
    之損害約為0000000元【計算式：6,700,000×5%(4＋4/12)=1,
    451,667，元以下四捨五入】，爰酌定146萬元為相當之擔保
    金如主文所示。
四、據上論結，本件聲請為有理由，依強制執行法第18條第2項
    ，裁定如主文。
中　　華　　民　　國　　111 　年　　11　　月　　11　　日
                  民事第三庭    法  官  徐玉玲
以上正本係照原本作成。
如對本裁定抗告須於裁定送達後10日內向本院提出抗告狀，並繳
納抗告費新臺幣1,000元。
中　　華　　民　　國　　111 　年　　11　　月　　11　　日
                                書記官  王思穎